# 请教陈版主，关于成本法转权益法联营企业–长期股权投资减值核算的问题

提问人：a543381964 时间：2023-04-18 19:22:41
请教陈版主，A公司 20 年处置其子公司B一部分股权，转权益法核算，合并层面确认长投公允价值调整 2 亿元， 2022 年末，经评估，对B公司长投存在减值，假如A公司单体长投 5 亿元，持有的B公司股权评估价值为 4 亿元，减值 3 亿元部分应调整在母公司单体还是冲减合并层面长投？

回答人：chenyiwei
根据主帖中的数字，应当是个别报表层面确认长期股权投资减值损失 1 亿元（5-4），合并报表层面确认长期股权投资减值损失 3 亿元（5+2-4）。
需注意：丧失控制权后继续保留重大影响的交易，虽然在原母公司的个别报表和合并报表层面对剩余股权都是按照权益法核算，但两者的核算基础和结果是可能有很大不同的。详见《中审众环研究 2020 》之“问题3-2-163（分步转让子公司股权至丧失控制权时的会计处理）”。由于存在不同报表层面的核算差异，故在需要计提减值的情况下，两个层面确认的减值损失金额也不同（但长投的可收回金额是相同的）。